# 专项应付款界定

提问人：wx_59e701379ef6 时间：2017-11-15 14:51:41
专项应付款是企业接受国家作为企业所有者拨入的具有专门用途的款项所形成的不需要以资产或增加其他负债偿还的负债，是企业接受国家拨入的具有专门用途的拨款。 我想请问一下 如果政府拨付一笔资金用于企业生产线建设改造，我应如何界定这笔款项是不是“国家作为企业所有者拨入 ”？就是如何区分到底是递延收益还是专项应付款？？

回答人：chenyiwei
可参照《计学撮要 2011 》P109~111关于如何区分“投资补助”和“政府补助”的说明。 在实际操作中，如果以“中央预算内固定资产投资”的名义拨付的，则一般作为投资补助，应计入专项应付款，完工通过验收后转入资本公积。

提问人：yq119612973 时间：2019-03-06 15:59:00
陈老师，供热企业收到的对既有居住建筑供热计量及节能改造中央奖励资金，属不属于中央预算内投资补助还是属于《节能技术改造财政奖励资金管理办法》规定的政府补助？看您的解答，一个是要计入资本公积，一个是作为政府补助。请指教！谢谢

回答人：chenyiwei
不属于。并且 2007 年的《节能技术改造财政奖励资金管理办法》也已废止了。